【裁判字號】    89,易,1195
【裁判日期】    891101
【裁判案由】    竊盜
【裁判全文】
臺灣桃園地方法院刑事判決                        八十九年度易字第一一九五號
    公  訴  人  臺灣桃園地方法院檢察署檢察官
    被      告  戊○○
右列被告因竊盜案件，經檢察官提起公訴（八十九年度偵字第四九四四號）及移送併
辦（八十九年度偵字第一０一三七號、台灣新竹地方法院檢察署八十九年度偵字第四
０四四號、台灣苗栗地方法院檢察署八十九年度偵字第三八五三號），本院判決如左
：
        主  文
戊○○連續踰越安全設備於夜間侵入住宅竊盜，累犯，處有期徒刑貳年。
        事  實
一、戊○○前曾於民國八十六年間因竊盜案件，經臺灣士林地方法院判處有期徒刑五
    月，緩刑三年。又於八十七年間因恐嚇取財等案件，經臺灣苗栗地方法院於八十
    七年九月十六日，以八十七年度訴字第二九七號判決判處有期徒刑一年四月，於
    八十七年十月二十九日確定，刑期起算日為八十七年十月三十日，於八十八年十
    月十七日執行完畢，詎仍不知悛悔。復基於意圖為自己不法所有之概括犯意，分
    別為後述行為：
    （一）於八十九年三月二十八日下午五時許，持其自備之客觀上足對人之生命、
          身體、安全構成威脅，具有危險性，足供凶器使用之大型美工刀一支（已
          遺落滅失），先以踰越屋主未上鎖之安全設備窗戶方式，侵入桃園縣中壢
          市芝芭里五鄰芝芭六之一號二樓丙○○住處，竊取丙○○所有置於床頭皮
          包內之新台幣（下同）六千八百元及香菸一條，得手後，復以相同方式侵
          入隔壁甲○○住處，竊取其所有之紀念銀幣一枚。嗣於當日十七時三十分
          得手正欲離去之際，適為乙○○發現並當場報警查獲。
    （二）於八十九年四月六日凌晨二時許，以徒手踰越屋主未上鎖之安全設備窗戶
          方式，夜間侵入桃園縣楊梅鎮○○街二三三巷四弄八號丁○○住處，竊取
          丁○○所有置於臥室椅子上長褲內之五千二百元，得手後，經丁○○之妻
          張謝美茶發現而逃逸，而將其所有之機車一輛、外套一件、皮夾一個、牛
          仔長褲一件、休閒鞋一雙、健保費收據一張、長庚醫院就診單一張等物遺
          留於該址圍牆外，經警方多次通知其前往認領均未置理。戊○○嗣於八十
          九年六月二十七日下午七時五十分許，再度前往上址察看，冀圖尋回上開
          物品，經丁○○發覺可疑，即扭送警局。
    （三）於八十九年七月十六日凌晨一時許，以徒手踰越屋主未上鎖之安全設備窗
          戶方式，夜間侵入新竹縣峨眉鄉○○村○鄰○○路五十七號己○○住處，
          竊取己○○所有置於臥室桌上長褲內之一萬五千元，得手後，嗣經警於同
          日凌晨一時三十分許，在新竹縣北埔鄉○○路七十二號前盤查查獲。
    （四）於八十九年八月二十九日凌晨二時五十五許，以徒手踰越屋主未上鎖之安
          全設備窗戶方式，夜間侵入苗栗縣竹南鎮○○里○鄰○○路一０四二號溫
          成輝住宅，竊取庚○○所有置於臥室皮包內之三千元，得手後，經庚○○
          發現而逃逸，並遺留其所有內有送洗名條「戊○○」之西裝外套一件，嗣
          經警循線查獲。
二、案經桃園縣警察局中壢分局報請台灣桃園地方法院檢察署檢察官偵查起訴暨桃園
    縣警察局楊梅分局報請台灣桃園地方法院檢察署檢察官移送併辦暨新竹縣警察局
    竹東分局報請台灣新竹地方法院檢察署檢察官移送併辦暨苗栗縣警察局竹南分局
    報請台灣苗栗地方法院檢察署檢察官移送併辦。
        理  由
一、訊據被告戊○○對於右揭犯罪事實均坦承不諱，核與被害人丙○○、甲○○、丁○○、己○○、庚○○指述之失竊情節相符，而被告於犯罪事實欄（一）行竊得
    手後，正由被害人二樓窗戶攀爬下來等情，並經證人即被害人丙○○之父親乙○○於警訊中證述無訛；另被告於犯罪事實欄（二）之行竊情形，復經證人即被害
    人丁○○之妻張謝美茶於本院審理中證述明確；復有被告遺留之西裝外套一件扣
    案可佐及被害人丙○○、甲○○、己○○所出具之贓物領據三紙在卷可稽，足見
    被告之自白與事實相符。本件事證明確，被告之犯行，堪予認定。至被害人丁○○指稱渠失竊金額為一萬二千元及被害人庚○○指稱渠失竊金額為四千元等語，
    然查，被告戊○○僅承認竊取丁○○五千二百元及竊取庚○○三千元，徵諸被告
    對於本案其他犯行均坦承不諱，應無必要單獨虛構此次竊得金額，另參以並無證
    據證明被害人丁○○當時長褲口袋內確有一萬二千元之事實，而被害人庚○○復
    稱不記得其皮包內究竟有三千元或四千元（見台灣苗栗地方法院檢察署八十九年
    度偵字第三八五三號偵查卷第十九頁），是應以被告自白僅分別竊取五千二百元
    、三千元之情較為可採。
二、至被告辯稱：伊於八十九年六月二十七日下午五時五十分許，係前往被害人丁○○家中自首云云，惟按，刑法第六十二條前段所謂自首係指行為人於犯罪未發覺
    前，自行申告犯罪，而自願接受法院裁判。本案被告於竊取被害人丁○○所有之
    財物得手後，而將其所有之機車一輛、外套一件、皮夾一個、牛仔長褲一件、休
    閒鞋一雙、健保費收據一張、長庚醫院就診單一張等物遺留於該址圍牆外，依該
    遺留物所示，警方早已知悉被告即為本案行為人而多次通知其前往認領等情，又
    被告當天於圍牆外鬼鬼祟祟，經被害人丁○○追問，始稱要來取回機車，並未申
    告竊盜之犯行等情，業據被害人丁○○陳述明確（見本院八十九年九月十九日審
    理筆錄），核與前揭自首規定不符，附此敘明。
三、查刑法第三百二十一條第一項第三款之攜帶兇器竊盜罪，所謂兇器之種類並無限
    制，凡客觀上足對人之生命、身體、安全構成威脅，具有危險性之兇器均屬之，
    且只須行竊時攜帶此種具有危險性之兇器為已足，並不以攜帶之初有行兇之意圖
    為必要；本院八十九年度偵字第四九四四號偵查卷卷附照片中之大型美工刀為足
    以殺傷人之生命、身體之器械，顯為具有危險性之兇器。又窗戶具防閑之功能，
    依一般社會通常觀，足認為防盜之設備，係屬刑法第二百二十一條第一項第二款
    之安全設備。核被告戊○○於犯罪事實欄（一）所為之兩次竊取行為，均係犯刑
    法第三百二十一條第一項第二款、第三款攜帶兇器、踰越安全設備竊盜罪；於犯
    罪事實欄（二）、（三）、（四）所為，均係犯同法第三百二十一條第一項第一
    款、第二款之踰越安全設備夜間侵入住宅竊盜罪。被告前後五次之加重竊盜行為
    ，時間緊接，犯罪構成要件相同，顯係出於概括之犯意為之，為連續犯，應依刑
    法第五十六條規定論以一踰越安全設備於夜間侵入住宅竊盜罪，並加重其刑。公
    訴人雖僅就被告犯罪事實欄（一）之犯行提起公訴，然檢察官就犯罪事實一部起
    訴者，其效力及於全部，本件被告於犯罪事實欄（二）、（三）、（四）部分之
    犯罪事實，與前揭論罪科刑之部分，有連續犯之關係，已如前述，本院自應就屬
    於裁判上一罪之部分一併加以審判。被告曾有如事實欄所載之犯行及執行情形，
    有台灣桃園地方法院檢察署刑案資料查註紀錄表在卷可按，其於五年內再犯本案
    有期徒刑以上之罪，為累犯，應依法遞加重其刑。爰審酌被告有前揭犯罪前科，
    又連續再犯本件竊盜犯行，惡性匪輕、所竊物品之價值、犯罪所生危害及犯後坦
    承犯行等一切情狀，量處如主文所示之刑，以示懲儆。至被告犯罪時攜帶之大型
    美工刀一支雖屬被告所有，然已於逃逸過程中遺落，經警遍尋不著，應已滅失，
    業據被告及證人乙○○陳明在卷（見偵查卷第七、十頁），爰不另為沒收之諭知
    。
四、另被告自承伊於八十九年六月份某日曾在湖口火車站附近民宅竊取八千元等語，
    惟查，此部分犯行，除被告自白外，別無其他證據佐證，此外復查無其他證據證
    明被告確有此部分之竊盜犯行，惟此部分如成立犯罪與前揭論罪科刑部分，有連
    續犯之裁判上一罪關係，爰不另為無罪之諭知。
據上論斷，應依刑事訴訟法第二百九十九條第一項前段，刑法第五十六條、第三百二
十一條第一項第一款、第二款、第四十七條，判決如主文。
本案經檢察官何祖舜到庭執行職務。
中      華      民      國    八十九    年     十一     月      一      日
                                臺灣桃園地方法院刑事第一庭
                                      審判長法  官   吳爭奇
                                            法  官   呂仲玉
                                          法  官   陳永來
右正本證明與原本無異。
如不服本判決，應於判決送達後十日內向本院提出上訴狀( 應附繕本 )，上訴於
臺灣高等法院。
                                            書記官   洪明媚
中        華        民        國   八十九   年   十一   月    二    日
附論罪科刑依據之法條：
刑法第三百二十一條
犯竊盜罪而有左列情形之一者，處六月以上五年以下有期徒刑：
一、於夜間侵入住宅或有人居住之建築物、船艦或隱匿其內而犯之者。
二、毀越門扇、牆垣或其他安全設備而犯之者。
三、攜帶兇器而犯之者。
四、結夥三人以上而犯之者。
五、乘火災、水災或其他災害之際而犯之者。
六、在車站或埠頭而犯之者。
前項之未遂犯罰之。


司法院資訊處製作；財團法人民間司法改革基金會備份。
